臺灣新竹地方法院刑事判決　　　　　　　　　　　　　　九十一年度易字第九四號
　　公　訴　人　臺灣新竹地方法院檢察署檢察官
　　被　　　告　甲○○
右列被告因違反毒品危害防制案件，經檢察官提起公訴（九十年度毒偵字第一０八四
號、第一八五八號），本院判決如左：
    主  文
甲○○連續施用第二級毒品，累犯，處有期徒刑捌月。
扣案含有第一級毒品海洛因及第二級毒品安非他命成分之白粉壹袋（淨重零點貳捌公
克、包裝重零點貳貳公克。管制條碼編號：000000000號）沒收銷燬之。
    事  實
一、
（一）甲○○曾有殺人未遂、違反麻醉藥品管理條例、肅清煙毒條例案件、偽造文書
      等前科，最近一次因偽造文書罪，經臺灣臺北地方法院於民國八十七年二月四
      日以八十六年度訴字第二一一六號判決有期徒刑七月，經上訴於臺灣高等法院
      ，於八十七年十月七日駁回上訴確定，於八十九年八月八日執行完畢。又因施
      用毒品案件，先後二次經觀察、勒戒後，均認無繼續施用毒品之傾向，由臺灣
      新竹地方法院檢察署檢察官分別於八十八年七月二十一日以八十八年度偵字第
      五二八六號、於八十九年二月二十三日以八十九年度毒偵字第五三０號為不起
      訴處分確定。復因三犯施用第二級毒品安非他命案件，業經臺灣苗栗地方法院
      裁定送強制戒治，並以八十九年度易字第一一一四號判處有期徒刑七月，於九
      十年一月二十二日確定。嗣其經強制戒治屆滿三月後，其成效經評定為合格，
      而無繼續戒治之必要，經臺灣苗栗地方法院以九十年度毒聲字第三二一號裁定
      停止戒治，所餘期間付保護管束，並於九十年四月十日停止戒治出所。
（二）惟甲○○在停止戒治出所後之保護管束期間內，仍無悔意，另行起意，基於概
      括犯意，自九十年五月五日某時起至同年十月十九日某時止，在其位於新竹市
      ○○路四五二巷七十九號二樓住處等地，每隔三天即施用一次第二級毒品安非
      他命，其間於九十年六月十八日晚間十時三十分許，在新竹市○○街六十六之
      四號七樓頂，為警查獲含有第一級毒品海洛因及第二級毒品安非他命成分之白
      粉一袋（淨重零點二八公克、包裝重零點二二公克，管制條碼編號：0000
      00000號），另於九十年十月二十日晚間八時四十分許，在臺北縣三重市
      ○○街二十九之一號麗園池旅社，為警查獲其持有第一級毒品海洛因一小包（
      其所持有第一級毒品部分經檢察官另案偵辦），二次均採尿送驗呈安非他命陽
      性反應而查獲上情。
二、案經臺北縣警察局三重分局報告臺灣板橋地方法院檢察署檢察官呈請臺灣高等法
    院檢察署令移暨新竹市警察局第二分局報告臺灣新竹地方法院檢察署檢察官偵查
    起訴。
    理  由
一、訊據被告甲○○對於前揭犯罪事實坦承不諱，且被告於九十年六月十八日為警查
    獲後所採尿液，經送檢驗呈安非他命陽性反應，有新竹市警察局第二分局辦理違
    反毒品危害防制條例罪案尿液送驗受檢人真實姓名代號對照表暨送驗登記簿、新
    竹市衛生局竹市衛六字第九四三七號不法藥物尿液初步篩檢報告書、憲兵司令部
    刑事鑑識中心九十年十一月二日（九０）綱得字第一四三二六號鑑驗通知書在卷
    可稽（見九十年度毒偵字第一０八四號卷【下稱一０八四號卷】第四十三、四十
    四、八十六頁）；而被告於九十年十月二十日為警查獲後所採尿液，經送檢驗亦
    呈安非他命陽性反應，有臺北縣警察局三重分局查獲煙毒、麻藥按被移送者姓名
    代碼、昭信科技顧問股份有限公司九十年十一月十四日濫用藥物陽性檢體檢驗報
    告（見九十年度毒偵字第四一００號卷第十四頁、九十年度毒偵字第一八五八號
    卷第十九頁）。另九十年六月十八日該次，為警查獲含有第一級毒品海洛因及第
    二級毒品安非他命成分之白粉一袋扣案可稽（九十年度白保管字第一四三號，管
    制條碼編號：000000000，扣押物品清單見第一０八四號卷第五十三頁
    ），經送檢驗，淨重零點二八公克、包裝重零點二二公克，有法務部調查局鑑定
    通知書一份在卷為憑（見第一０八四號卷第八十七頁）。是本件事證明確，被告
    自白與事實相符，其犯行洵堪認定。
二、按毒品危害防制條例關於初犯施用毒品罪及五年內再犯施用毒品罪，而經送觀察
    、勒戒結果，認無繼續施用毒品之傾向者，即應由檢察官為不起訴處分（惟毒品
    危害防制條例修正前繫屬法院之案件，則應由法院為免刑判決）。據此，顯然毒
    品危害防制條例關於初犯施用毒品罪及五年內再犯施用毒品罪，而經送觀察、勒
    戒結果，認無繼續施用毒品之傾向者，乃以觀察、勒戒及強制戒治之「保安處分
    」為已足，而採除刑不除罪之立法，此觀毒品危害防制條例第二十條第一、二項
    之規定即明。揆諸前開說明，毒品毒品危害防制條例於初犯施用毒品罪及五年內
    再犯施用毒品罪，而經送觀察、勒戒結果，認無繼續施用毒品之傾向者，既係採
    除刑不除罪之立法，故基本上關於施用毒品之罪名仍在，惟僅由檢察官依法為不
    起訴處分（毒品危害防制條例修正前繫屬法院之案件，則由法院為免刑判決）。
    從而，關於施用毒品罪除符合除刑不除罪之規定，而應分別由檢察官及法院為不
    起訴處分或免刑判決外，自仍應依一般之刑事犯罪處理，事理至明。綜據前開說
    明，毒品危害防制條例關於五年內再犯施用毒品罪，經送觀察、勒戒結果，認有
    繼續施用毒品之傾向，而經法院依該條例第二十條第三項規定裁定令入戒治處所
    施以強制戒治及判處罪刑確定後，再犯施用毒品罪者，即應再依法處刑，尚不得
    因保安處分程序尚未終結，即認不得再加以處刑，否則即與一般刑事犯罪關於既
    判力之法理相違。
三、核被告所為均係犯毒品危害防制條例第十條第二項之施用第二級毒品罪。其先後
    多次施用第二級毒品安非他命之行為，時間緊接，所犯為構成要件相同之罪名，
    顯係出於概括之犯意為之，為連續犯，爰依刑法第五十六條之規定論以一施用第
    二級毒品罪，並加重其刑。又其持有第二級毒品後進而施用，其持有之低度行為
    均為施用之高度行為所吸收而不另論罪。其曾有殺人未遂、違反麻醉藥品管理條
    例、肅清煙毒條例案件、偽造文書等前科，最近一次因偽造文書罪，經臺灣臺北
    地方法院於八十七年二月四日以八十六年度訴字第二一一六號判決有期徒刑七月
    ，經上訴於臺灣高等法院，於八十七年十月七日駁回上訴確定，於八十九年八月
    八日執行完畢，有前開臺灣新竹地方法院檢察署刑案資料查註紀錄表、臺灣高等
    法院被告全國前案紀錄表各一份附卷可稽，其於五年內再犯本件有期徒刑以上之
    罪，為累犯，應依刑法第四十七條之規定遞加重其刑。爰審酌被告素行不佳，已
    有違反毒品危害防制條例案件經觀察、勒戒、強制戒治之紀錄而仍犯本件，顯然
    自制力薄弱，惟念其所為僅戕害自身身心健康，坦承一切犯行，施用次數、犯罪
    手段、情節及所生危害等一切情狀，量處如主文所示之刑，以資懲儆。
四、扣案白粉一袋含有第一級毒品海洛因及第二級毒品安非他命成分（九十年度白保
    管字第一四三號，管制條碼編號：000000000，扣押物品清單見第一０
    八四號卷第五十三頁，淨重零點二八公克、包裝重零點二二公克），因無法析離
    ，惟均係管制之毒品，應依毒品危害防制條例第十八條第一項前段諭知沒收銷燬
    。
五、據上論斷，應依刑事訴訟法第二百九十九條第一項前段，毒品危害防制條例第十
    條第二項、第十八條第一項前段，刑法第十一條前段、第五十六條、第四十七條
    ，判決如主文。
本案經檢察官李翠玲到庭執行職務。
中      華      民      國    九十一    年      六      月    二十四    日
                              臺灣新竹地方法院刑事第二庭
                                      法    官  黃美盈
如不服本判決，應於判決送達後十日內向本院提出上訴狀（應附繕本），上訴於臺灣
高等法院。
右正本證明與原本無異。
                                      書 記 官  吳尚文
中      華      民      國    九十一    年      六      月    二十五    日
附錄本案論罪科刑法條全文：
毒品危害防制條例第十條第二項：
施用第二級毒品者，處三年以下有期徒刑。
